# 存货如何造假呢

提问人：yy 星 时间：2017-04-29 20:30:46
想请教陈版主，我看了一个虚构存货的案例“Phar-Mor公司以商品成本价低于他们的成本价，至此亏损不少”但是管理层进行舞弊是根据“管理层将这些损失累计在一起，并仅将之以虚构存货的形式用存货成本重分配到公司成本上千的商品中去。所以Phar-Mor公司管理层为商品采购虚构发票，增加存货和降低销售成本，多记与重复记存货项目”我自己做分录，怎么也做不出来它是怎么做的呢，假设收入 9 ，成本 10 ，亏损 1 ，然后它是怎么继续做的呢？不太理解后面的话，想不通怎么做平的，为何还和虚构发票有关，谢谢版主

回答人：chenyiwei
不清楚实际情况，个人猜想是将这里的损失 1 不是计入损益，而是借记存货科目，虚增存货价值，同时为了掩人耳目而继续参与后续存货成本结转和销售成本分配。